臺灣新北地方法院行政訴訟判決　　　　　110年度交字第290號
　　　　　　　　　　　　　　　　　 110年11月10日辯論終結
原　　　告　劉惠宜
被　　　告　新北市政府交通事件裁決處

代　表　人　李忠台（處長）

訴訟代理人　黃慧婷　律師
上列當事人間因交通裁決事件，原告不服被告中華民國110 年7
月8 日新北裁催字第48-C00000000號違反道路交通管理事件裁決
，提起行政訴訟，本院判決如下：
    主  文
一、原告之訴駁回。
二、訴訟費用新臺幣參佰元由原告負擔。
    事實及理由
壹、程序方面：
一、原告不服被告所為道路交通管理處罰條例第8 條之裁決而提
    起撤銷訴訟，依行政訴訟法第237 條之1 ，應適用交通裁決
    事件訴訟程序。
二、按「被告收受起訴狀繕本後，應於二十日內重新審查原裁決
    是否合法妥當，並分別為如下之處置：一、原告提起撤銷之
    訴，被告認原裁決違法或不當者，應自行撤銷或變更原裁決
    。但不得為更不利益之處分。四、被告重新審查後，不依原
    告之請求處置者，應附具答辯狀，並將重新審查之紀錄及其
    他必要之關係文件，一併提出於管轄之地方法院行政訴訟庭
    。」「被告依前項第一款至第三款規定為處置者，應即陳報
    管轄之地方法院行政訴訟庭；被告於第一審終局裁判生效前
    已完全依原告之請求處置者，以其陳報管轄之地方法院行政
    訴訟庭時，視為原告撤回起訴。」行政訴訟法第237 條之4
    第2 項第1 、4 款、第3 項分別定有明文。查被告本以民國
    110 年4 月1 日新北裁催字第48-C00000000號裁決裁罰原告
    ，嗣經原告不服，提起行政訴訟，本院依職權移請被告重新
    審查後，被告就上開110 年4 月1 日新北裁催字第48-C0000
    0000號裁決，乃改以110 年7 月8 日新北裁催字第48-C0000
    0000號違反道路交通管理事件裁決書裁罰原告（就罰鍰部分
    仍裁處新臺幣〈下同〉1 萬元，而就吊扣駕駛執照6 個月部
    分，因原告當時駕駛之車輛為普通輕型機車，然查原告持有
    之駕駛執照種類等級為普通重型機車，被告乃依道路交通管
    理處罰條例第68條第2 項規定變更裁處為記違規點數5 點，
    而有利於原告），則依前揭規定，本院司法審查之對象自應
    為被告110 年7 月8 日新北裁催字第48-C00000000號裁決書
    。
貳、實體方面：
一、爭訟事實概要：
    緣原告於109 年10月26日8 時37分許，駕駛訴外人所有車牌
    號碼000-0000號普通輕型機車（下稱系爭機車）而行經新北
    市永和區永和路與竹林路口時，因闖紅燈直行（永和路二段
    往中正橋) 之違規，經在現場路口執行交通崗勤務之新北市
    政府警察局永和分局警員當場目睹後，即以哨音及手勢予以
    近距離攔停，惟原告拒不停車而逕行駛離，因有「違反處罰
    條例之行為，拒絕停車接受稽查而逃逸」之違規行為，警員
    遂於同日填製新北警交字第C00000000 號舉發違反道路交通
    管理事件通知單逕行舉發，記載應到案日期為109 年12月10
    日前，並移送被告處理。訴外人於109 年12月3 日辦理歸責
    駕駛人即原告之事宜後，由原告於109 年12月22日及110 年
    3 月3 日提出違規申訴（自承其為本件駕駛人），嗣經被告
    調查後認定原告有上開違規行為且執有普通重型機車駕駛執
    照，乃依道路交通管理處罰條例第60條第1 項、第68條第2
    項及第85條第1 項之規定，以110 年7 月8 日新北裁催字第
    48-C00000000號違反道路交通管理事件裁決書（下稱原處分
    ），裁處原告罰鍰1 萬元、記違規點數5 點。原告不服，遂
    提起本件行政撤銷交通裁決訴訟。
二、原告起訴主張及聲明：
㈠、原告主張要旨：
    本人絕無逃逸拒檢之行為，主觀上拒檢是行為人意識到警方
    之攔檢動作，才會有所謂拒檢作為，照片中與警員有距離之
    差，以及為了於黃燈時過此馬路而加速行駛，因而沒有注意
    到警員之攔查。圖中警員於馬路中央分隔島實行攔查而非常
    態路邊攔檢，當時也行駛於道路最外側，也為了於紅燈前行
    經該路段，專注於前方車況，無意識到有警員在旁，該時段
    該路段在上下班為交通要塞，車輛非常多也非常吵雜，加上
    當時有戴耳機，真的無聽到警員之哨音聲，並非拒檢，也絕
    無逃逸的意思。
㈡、聲明：⑴原處分撤銷。⑵訴訟費用由被告負擔。
三、被告答辯及聲明：
㈠、答辯要旨：
⑴、原舉發單位提供之採證影片，可見原告之車輛係於紅燈亮起
    之狀態下，始通過停止線而進入路口，確屬闖紅燈無誤，違
    規事實相當明確( 附件一「EWJ-0000-0000 上橋內側WEMO.m
    p4」2020/10/26 08:37:52-08:37:54) ，上開違規經過並有
    採證影片截圖可證( 被證8)，原告既有此違規，即有接受舉
    發警員當場攔停稽查之義務。
⑵、原告於系爭違規闖紅燈之當下，警員隨即以手勢指定該車，
    並多次鳴哨示意其停車，觀採證影片可見系爭當時氣候晴朗
    且並無其他車輛阻擋，現場又無其他噪音足使有盡一般注意
    義務之道路駕駛人無從注意警員之攔查意思，且警員站立處
    相當明顯，原告仍無視警員之攔停逕行駛離現場，核其行為
    ，要屬不服稽查逃逸，應無疑義( 附件一「EWJ-0000-0000
    上橋內側WEMO.mp4」2020/10/26 08:37:54-08:37:59) ，前
    開情節並經舉發警員作成申訴答辯書( 被證6)；至原告稱其
    當時有戴耳機而無法聽見警員吹哨聲，惟查駕駛於道路中者
    ，依道路交通安全規則第94條第3 項之規定，應負隨時注意
    車前狀況之義務，縱令原告當時有因戴耳機而無法聽見警員
    哨聲指示之事實，其仍應可透過目視方式得知警員攔停之意
    思；進一步言之，原告因自己騎車戴耳機而致無法聽見哨音
    等情，亦已違反道路駕駛人應隨時注意車況及路況之誡命，
    渠等主張自不能作為解免其行政法上義務之理由，原處分應
    予維持。
⑶、原告既為合法考領機車駕駛執照之人，有機車車籍查詢資料
    及駕駛人基本資料為憑（被證10），其對上述規定應知之甚
    詳，並應確實遵守。是原告前揭所述，無非單方所執之詞，
    委無足取。
㈡、聲明：⑴原告之訴駁回。⑵訴訟費用由原告負擔。
四、爭執事項：
㈠、原告駕駛系爭機車是否有原處分所指「違反處罰條例之行為
    ，『拒絕停車接受稽查而逃逸』」之違規事實？
㈡、舉發警員於內側車道攔查原告，是否合法？
五、本院之判斷：
㈠、上揭事實，除爭執事項外，為原告所不爭執，並有採證光碟
    、新北警交字第C00000000 號舉發違反道路交通管理事件通
    知單、歸責資料及違規資料送達於原告之證明、原告109 年
    12月22日之申訴書、新北市政府警察局永和分局110 年1 月
    5 日新北警永交字第1094237067號函、原告110 年3 月3 日
    之申訴書、新北市政府警察局永和分局110 年3 月16日新北
    警永交字第1104171424號函、受理舉發違反道路交通管理事
    件通知單申訴答辯書、新北裁催字第48-C00000000號違反道
    路交通管理事件裁決書及送達證書、新北市政府警察局永和
    分局110年5月25日新北警永交字第1104183156號函、職務報
    告、行向示意照片、違規擷取照片附說明、110年7月8日重
    新製開之新北裁催字第48-C00000000號違反道路交通管理事
    件裁決書及送達證書、駕駛人基本資料及機車車籍查詢資料
    、本院110年度交字第289號行政訴訟判決附卷可稽（見本院
    卷第51頁至第97頁、第127頁至第131頁），此事實應堪認定
    。
㈡、本件應適用之相關法令及函釋：
⑴、道路交通安全規則：
①、第2 條第1 項第1 款：「本規則用詞，定義如下：一、汽車
    ：指在道路上不依軌道或電力架線而以原動機行駛之車輛（
    包括機車）。」。
②、第102 條第1 項第1 款：「汽車行駛至交岔路口，其行進、
    轉彎，應依下列規定：一、應遵守燈光號誌或交通指揮人員
    之指揮，遇有交通指揮人員指揮與燈光號誌並用時，以交通
    指揮人員之指揮為準。」。
⑵、道路交通標誌標線號誌設置規則：
    第206 條第5 款第1 目：「行車管制號誌各燈號顯示之意義
    如左：五、圓形紅燈（一）車輛面對圓形紅燈表示禁止通行
    ，不得超越停止線或進入路口。」。
⑶、道路交通管理處罰條例：
①、第3 條第8 款：「本條例用詞，定義如下：八、車輛：指非
    依軌道電力架設，而以原動機行駛之汽車（包括機車）、慢
    車及其他行駛於道路之動力車輛。」。
②、第7 條之2 第1 項第1 、4 款、第4 項：「汽車駕駛人之行
    為有下列情形之一，當場不能或不宜攔截製單舉發者，得逕
    行舉發：一、闖紅燈或平交道。四、不服指揮稽查而逃逸，
    或聞消防車、救護車、警備車、工程救險車、毒性化學物質
    災害事故應變車之警號不立即避讓。第一項逕行舉發，應記
    明車輛牌照號碼、車型等可資辨明之資料，以汽車所有人為
    被通知人製單舉發。」。
③、第53條第1 項：「汽車駕駛人，行經有燈光號誌管制之交岔
    路口闖紅燈者，處新臺幣1,800 元以上5,400 元以下罰鍰。
    」。
④、第60條第1 項前段：「汽車駕駛人，駕駛汽車有違反本條例
    之行為，經交通勤務警察或依法令執行交通稽查任務人員制
    止時，不聽制止或拒絕停車接受稽查而逃逸者，除按各該條
    規定處罰外，處新臺幣一萬元以上三萬元以下罰鍰，並吊扣
    其駕駛執照六個月。」。
⑤、第68條第2 項：「領有汽車駕駛執照之汽車駕駛人，除駕駛
    聯結車、大客車、大貨車外之非其駕駛執照種類之車輛，違
    反本條例及道路交通安全規則之規定，應受吊扣駕駛執照情
    形時，無因而肇事致人受傷或重傷者，記違規點數五點。但
    一年內違規點數共達六點以上或再次應受吊扣駕駛執照情形
    者，併依原違反本條例應受吊扣駕駛執照處分規定，吊扣其
    駕駛執照。」。
⑥、第85條第1 項：「本條例之處罰，受舉發違反道路交通管理
    事件之受處罰人，認為受舉發之違規行為應歸責他人者，應
    於舉發違反道路交通管理事件通知單應到案日期前，檢附相
    關證據及應歸責人相關證明文件，向處罰機關告知應歸責人
    ，處罰機關應即另行通知應歸責人到案依法處理。逾期未依
    規定辦理者，仍依本條例各該違反條款規定處罰。」。
⑷、交通部82年4 月22日交路字第009811號函釋「一、有關「闖
    紅燈」行為之認定，於「道路交通管理處罰條例」中並未見
    相關之解釋。另依「道路交通標誌標線號誌設置規則」第一
    百七十條第一項「停止線用以指示行駛車輛停止之界限，車
    輛停止時，其前懸部分不得伸越該線。」及同規則第二百零
    六條第一項第五款「車輛面對圓形紅燈表示禁止通行，不得
    超越停止線或進入路口。」若據此認定超越停止線即為闖紅
    燈，則一般大眾恐難以接受，亦非「道路交通管理處罰條例
    」當初立法精神。二、為促使駕駛人回歸於對標線之認知，
    同時兼顧執法技術層面與大眾接受程度，茲將面對圓形紅燈
    時超越停止線或闖紅燈之認定敘述如后提供參考：（一）車
    輛面對圓形紅燈時仍逕予穿越路口至銜接路段，含左轉、直
    行、迴轉及右轉（依箭頭綠燈允許行駛者除外）即視為闖紅
    燈之行為。（二）有繪設路口範圍者：車輛無視於紅燈警示
    ，有穿越路口之意圖，而車身已伸入路口範圍亦視同闖紅燈
    ；若僅伸越停止線而未達路口範圍者，則視為不遵守標線指
    示。（可以處罰條例第六十條第三項之規定處分之）（三）
    無繪設路口範圍者：以車輛無視於紅燈號誌，而有穿越路口
    之企圖，其車身並已伸越停止線並足以妨害其他方向人（若
    有行人穿越道）、車通行者亦以闖紅燈論處；若僅車身伸越
    停止線則以不遵守標線指示視之。（四）目前交岔路口已繪
    設網狀黃線區者暫以該範圍視作路口，未繪設者請公路主管
    機關依內政部警政署六十五年二月十六日警署交字第００二
    四九號函之規定（如附件）視路況車況繪設路口範圍。（五
    ）另路口設有照相設施者並請有關單位依會議結論之認定標
    準配合調整以更能明確認定。」
⑸、按違反道路交通管理事件統一裁罰基準及處理細則第1 條規
    定：「本細則依道路交通管理處罰條例第92條第4 項規定訂
    定之」、第2 條第1 項、第2 項規定：「處理違反道路交通
    管理事件之程序及統一裁罰基準依本細則之規定辦理。前項
    統一裁罰基準，如附件違反道路交通管理事件統一裁罰基準
    表。」，核上開統一裁罰基準及處理細則之規定，就其立法
    目的及功能，乃為防止處罰機關枉縱或偏頗，依道路交通管
    理處罰條例第92條第4 項所授權交通部會同內政部訂定「違
    反道路交通管理事件統一裁罰基準及處理細則」及其附件「
    違反道路交通管理事件統一裁罰基準表」，用以維持裁罰之
    統一性與全國因違反道路交通管理事件受處罰民眾之公平，
    不因裁決人員不同，而生偏頗，寓有避免各監理機關於相同
    事件恣意為不同裁罰之功能，並非法所不許，於憲法上保障
    人民財產權之意旨並無牴觸（此並有司法院大法官會議釋字
    第511 號解釋意旨理由足資參照），並無違反法律保留原則
    。再依本件違規行為時點之違反道路交通管理事件統一裁罰
    基準表記載，機車駕駛人違反道路交通管理處罰條例第60條
    第1 項規定（汽車駕駛人，駕駛汽車有違反本條例之行為，
    經交通勤務警察或依法令執行交通稽查任務人員制止時，不
    聽制止或拒絕停車接受稽查而逃逸者），於期限內繳納或到
    案聽候裁決者，應處罰鍰10,000元，並吊扣其駕駛執照6 個
    月。核上開等規定，既係基於母法之授權而為訂定，且就違
    反道路交通管理事件統一裁罰基準及處理細則附件所示統一
    裁罰基準表中有關道路交通管理處罰條例第60條第1 項，係
    以機車、大型重型機車及汽車、五年內違反本項規定二次以
    上及是否於期限內繳納或到案聽候裁決等，作不同罰鍰標準
    。渠等衍生交通秩序危害，既不相同，分別處以不同之罰鍰
    ，符合相同事件相同處理，不同事件不同處理之平等原則，
    並未牴觸母法，是被告自得依此基準而為裁罰。
㈢、本件原告之行政訴訟意旨略以：「主觀上拒檢是行為人意識
    到警方之攔檢動作，才會有所謂拒檢作為，照片中與警員有
    距離之差，以及為了於黃燈時過此馬路而加速行駛，因而沒
    有注意到警員之攔查，且警員於馬路中央分隔島實行攔查而
    非常態路邊攔檢，原告當時行駛於道路最外側，為了於紅燈
    前行經該路段，專注於前方車況，無意識到有警員在旁，該
    時段該路段在上下班為交通要塞，車輛非常多也非常吵雜，
    加上當時有戴耳機，真的無聽到警員之哨音聲，並非拒檢，
    也絕無逃逸的意思。」等語置辯。惟查：
⑴、依現行法律規定，行政法院處理交通事件，並不限於科學儀
    器所採證據，惟仍須就事件所涉相關證據資料，包括供述及
    非供述證據，依據證據法則，憑以認定行為人交通違規行為
    之有無，此乃因交通違規事件之特性，行為態樣甚多，復不
    乏瞬間稍縱即逝之違規行為，亦不易即時利用科學儀器，取
    得證據資料。若舉發員警係親眼見聞違規經過，並書寫於公
    文書，仍不失為認定交通違規事實有無之證據方法。況警員
    舉發交通違規，係依道路交通管理處罰條例授權所為之職權
    行使。而汽機車駕駛人違規行為之取締，揆其行為本質，多
    係發生於瞬間，通常需由當場執行取締違規公務員之認識及
    判斷，且必須為立即取締作為，此為達成維持交通秩序目的
    所必要。且依道路交通管理處罰條例之規定，此種立即性之
    舉發違規，需依員警之認知判斷，並無必須另有其他積極證
    據佐證，始構成處分要件之規定，此係因執行職務之公務員
    ，通常多具有一定之考選資格與專業訓練，且其執法之對象
    係不特定之大眾，經立法政策考量結果，原則上執法人員立
    場具有客觀、公正與公平之特質，而無故意偏頗之虞。復參
    酌舉發機關之舉發警員身為執法人員與原告並不相識、亦無
    任何仇隙，或有何糾葛之利害關係，殊無甘冒負刑事罪責，
    故為虛構情節誣陷不利於原告之必要與事理，而本院復查無
    任何證據足資證明執勤員警有何捏造事實違法取締之不法情
    事及不法動機，復有上開採證光碟及所擷取之照片可資佐證
    ，則應認舉發員警本其維護交通秩序、安全職責所為本件舉
    發之違規情節，足堪採為憑信。
⑵、本件之舉發經過，業據舉發警員書具上開職務報告載稱：「
    一、職警員王品儒於109 年10月26日7 時至9 時擔服交通崗
    勤務，在永和竹林路口中心分隔島處指揮交通，於同日8 時
    37分許，於黃燈之際吹哨並以手勢示意來車減速，卻見EWJ-
    2663普輕機車不減速反而沿永和路二段往中正橋方向闖越，
    見狀時職立即以右手指定該車並連續大聲多次吹哨，且從原
    先分隔島位置，走出至永和路二段內側車道上，此時雙方距
    離約2 至3 台自小客車身長，明顯於該車應注意之視線範圍
    內且為可反應之適當距離；職見該車仍然不減速（此時雙方
    距離約1 台自小客車身長），更加已連續多次吹哨並以右手
    伸出揮動、制止其通過，且手勢位置在該車左前方、幾乎得
    碰觸該車駕駛，該車接續高速闖越離開路口，匯入永和路二
    段內側車道上，職記明車牌、特徵於返隊後逕行舉發在案。
    二、（一）員警著制服及反光背心站立於路口中心分隔島處
    指揮，應為用路人知悉當前路口顯有員警交管中....（二）
    職就違規情形為親眼所見，所站立位置得同時看見違規車輛
    位置、停止線位置及號誌變換情形，且確定該車於紅燈亮起
    時尚未通過停止線，更與停止線有極遠之距離，而實有上開
    違規事實。（三）永和路二段雙向（含永和路二段往中正橋
    方向調撥車道之號誌）於紅燈、綠燈亮起時係皆為同步狀態
    。（四）本案未有監視器得攝錄至違規及攔查情形。（五）
    本案員警為單警交通崗勤務，以指揮交通為主、取締違規為
    輔，故非針對特定違規而選擇容易攔查之位置，見有嚴重違
    規車輛已於短暫時間內做成有效攔停動作。..」（見本院卷
    第79頁），復提出以密錄器攝錄之採證光碟，並經本院當庭
    勘驗如下：『一、109 年10月26日上午8 時37分52秒，路口
    號誌燈已經變紅燈，警方站立在永和路跟竹林路往永和路的
    中間分隔島的位置，警方在左邊的畫面有伸出左手的動作。
    二、109 年10月26日上午8 時37分54秒，原告騎乘系爭機車
    出現在永和路跟竹林路交叉路口，在號誌燈前的位置。三、
    109 年10月26日上午8 時37分55秒，原告所騎乘的系爭機車
    往前行駛，畫面右下方有員警伸出手指朝向原告所騎乘的系
    爭機車。四、109 年10月26日上午8 時37分56秒，身著灰色
    上衣女騎士行經招牌寫有「電位+ 溫熱電」的前方位置。五
    、109 年10月26日上午8 時37分57秒，原告所騎乘的機車緊
    隨前方身著灰色上衣女騎士，距離約三、四公尺，騎至廣告
    招牌「至善園」前方的位置。六、109 年10月26日上午8 時
    38分00秒，警方手持手機站在永和路內側車道，朝向原告所
    騎乘的機車後方，不知是要拍照或攝影，畫面無法看出。』
    （見本院卷第123 頁），且就原告當時闖紅燈之違規行為，
    經本院另案審理後，以110 年度交字第289 號行政訴訟判決
    駁回原告之訴在案（見本院卷第127 頁至第131 頁），互核
    相符，而原告於本院言詞辯論期日亦當庭自承：「（你是否
    在109 年10月26日8 時37分騎乘車號000-0000的機車行經永
    和區永和路跟竹林路口有闖紅燈的違規行為？）原告有，闖
    紅燈可能是時間沒有算準。」、「（警方有另外開闖紅燈的
    行為嗎？）有，我已經繳了，並沒有做上訴。」（見本院卷
    第122 頁）。又，原告於本院當庭勘驗前揭採證光碟後主張
    ：「（對勘驗筆錄有無意見？）沒有意見。」「（當時員警
    是站在內側車道，你也是騎乘內側車道，為何沒辦法看到警
    察？）影片開始我是在外側車道，當初我是要去臺北，所以
    我才慢慢往內側。」「（影片看是偏內側，應是靠近店家才
    算外側。）我過路口後騎到內側。」「（路口前已經接近內
    側車道，有壓到內側車道線的位置了，有何意見？）我是在
    過路口後慢慢往內側騎。」（見本院卷第123 、124 頁），
    而細繹前揭違規採證照片（見本院卷第81至85頁）可知原告
    於通過停止線前行駛外側車道偏內側位置（其左側內側車道
    有一車輛行駛，當時號誌已顯示為紅燈，警員早已吹哨並以
    手勢令來車減速停止），並於進入路口後以直線偏左往內側
    車道方向行駛，警員見狀後即於路口內往內側車道範圍移動
    （同時再次吹哨輔以手勢指向原告而示意其停車，斯時原告
    前方與警員間僅有一輛機車行駛其間），嗣原告於路口內往
    前方內側車道行駛而與警員近距離交會之際，警員再以手勢
    攔停原告（斯時其二人之左右間隔目測短於一公尺），而原
    告則迅速行駛通過，並沿內側車道繼續騎乘離去等情甚明，
    準此足認原告確有闖紅燈之違規行為，舉發警員見狀隨即於
    路口內往內側車道範圍移動，並再次吹哨輔以手勢指向原告
    示意其停車，此時原告於路口內與警員間僅有一輛機車行駛
    其間，嗣原告持續以直線偏左往內側車道方向行駛，而於兩
    人近距離交會之際，警員再有以手勢攔停原告之動作，詎原
    告仍持續行駛直行通過警員，並逕自沿內側車道離去等情，
    事屬灼然。
⑶、據上以觀，原告駕駛系爭機車而先有闖紅燈直行之違規事實
    ，警員即於路口範圍內以哨音及手勢示意原告停車（其二人
    間僅有一輛行駛機車），詎其仍持續直行，警員遂以手勢於
    極近之距離再次示意原告停車（斯時其二人間已無其他行駛
    車輛干擾），則依原告持續直行之視線範圍並未大幅度改變
    、當時號誌甫變換為紅燈即路口範圍淨空而車流短暫稀少之
    交通狀況、原告非緊貼前方車輛行駛而仍保有一定之距離、
    警員移動趨近原告行向並多次吹哨輔以手勢示意、原告通過
    警員時警員站立在其左側短於一公尺處且以手勢示意、當時
    天氣晴朗、視距良好且無障礙物（見本院卷第81至85頁）等
    情，足見警員已明確示意原告停車接受稽查無疑；復衡諸原
    告既係甫違規在先，則就警員是否對其進行攔停，更易產生
    合理之連結而予以辨明，是原告所稱未注意有警員對其示意
    攔停，實難採信。況且，縱使原告未能於短時間內立即確認
    警員係示意其停車接受稽查，然依上開主、客觀情事，原告
    就警員係示意其停車接受稽查之可能性，自非可全然排除，
    亦即原告縱令戴耳機屬實，應可查覺警員（手勢）可能係對
    其為攔停之動作，則原告當可預見若警員確有該舉措而因己
    未停車接受稽查，勢將發生「拒絕停車接受稽查而逃逸」之
    結果，詎原告仍未停車予以確認而逕行駛離，即係容任該違
    規事實發生，則參照刑法第13條第2 項有關「未必故意」之
    規定（即「行為人對於構成犯罪之事實，預見其發生而其發
    生並不違背其本意者，以故意論。」），故仍應認原告有「
    違反處罰條例之行為，拒絕停車接受稽查而逃逸」之違規行
    為。據此，被告以原處分裁罰原告，於法自無違誤。
⑷、至於警員當時擔服交通崗勤務，自應以（站立於路口範圍）
    指揮交通為主、取締違規為輔，亦如前述舉發警員確於中央
    分隔島甫吹哨並以手勢令來車減速停止之際，原告即迅速闖
    紅燈行駛進入路口，警員自無法於兼顧自身安全下及時步行
    至原告行向之右側執行攔停原告，而依警察職權行使法第8
    條第1 項規定：「警察對於已發生危害或依客觀合理判斷易
    生危害之交通工具，得予以攔停並採行下列措施：一、要求
    駕駛人或乘客出示相關證件或查證其身分。二、檢查引擎、
    車身號碼或其他足資識別之特徵。三、要求駕駛人接受酒精
    濃度測試之檢定。」、違反道路交通管理事件統一裁罰基準
    及處理細則第10條第1 項規定：「交通勤務警察或依法令執
    行交通稽查任務人員，對於違反道路交通管理事件之稽查，
    應認真執行；其有不服稽查而逃逸之人、車，得追蹤稽查之
    。」甚明，是以，舉發警員就原告違規闖紅燈即已發生危害
    之行為，除得予以攔停外，並得（依其所處位置）追蹤稽查
    之，於法亦無違誤。
六、本件判決基礎已臻明確，兩造其餘攻擊防禦方法及訴訟資料
    ，經本院審核後，或與本案爭點無涉，或對於本件判決結果
    不生影響，爰無庸一一再加論述及調查，爰併敘明。
七、結論：原處分均無違誤，原告訴請撤銷為無理由，應予駁回
    。本件第1 審裁判費新臺幣300 元，應由敗訴之原告負擔，
    所以確定如主文第2 項所示。
八、依行政訴訟法第195 條第1 項後段、第236 條、第98條第1
    項前段、第237 條之8 第1 項、第237 條之9 第1 項，判決
    如主文。
中    華    民    國   110    年    11    月    24    日
                  行政訴訟庭法  官  陳伯厚
一、上為正本係照原本作成。
二、如不服本判決，應於判決送達後20日內，向本院提出上訴狀
    ，上訴狀並應記載上訴理由，表明關於原判決所違背之法令
    及其具體內容或依訴訟資料可認為原判決有違背法令之具體
    事實，並繳納上訴費新臺幣750 元。其未表明上訴理由者，
    應於提出上訴後20日內向本院補提理由書（上訴狀及上訴理
    由書均須按他造人數附繕本），如逾期未提出上訴理由書者
    ，本院毋庸再命補正，由本院逕以裁定駁回上訴。
                            書記官  陳柔吟
中    華    民    國   110    年    11    月    25    日